臺灣高雄地方法院刑事判決　　　　　　　96年度易字第1790號
公　訴　人　臺灣高雄地方法院檢察署檢察官
被　　　告　甲○○
上列被告因竊盜案件，經檢察官提起公訴（96年度偵字第13089
號），被告就被訴事實為有罪之陳述，經本院裁定進行簡式審判
程序，判決如下：
    主  文
甲○○攜帶兇器竊盜，累犯，處有期徒刑拾月。扣案油壓剪壹支
沒收。
    事實及理由
一、犯罪事實：甲○○前於民國85年間因違反肅清煙毒條例案件
    ，經本院以85年度訴字第2194號判處有期徒刑3 年1 月，嗣
    經上訴，由臺灣高等法院高雄分院以85年度上訴字第1818號
    撤銷原判決，改判處有期徒刑3 年3 月並確定；復因搶奪案
    件，經本院以86年度訴字第17號判處有期徒刑1 年確定；又
    於86年間因違反肅清煙毒條例案件，經本院以86年度訴字第
    65 3號判處有期徒刑3 年5 月，嗣經上訴，由臺灣高等法院
    高雄分院駁回上訴確定，上開搶奪及86年間之違反肅清煙毒
    條例案件，經裁定定其應執行刑為有期徒刑4 年2 月，3 案
    接續執行，於89年4 月25日縮短刑期假釋出獄，並付保護管
    束，嗣經撤銷假釋，執行殘刑3 年11月23日；又於89年間因
    搶奪案件，經本院以90年度訴字第69號判處有期徒1 年4 月
    確定，復於90年間因竊盜案件，經本院以90年度易字第1218
    號判處有期徒刑4 月確定，上開2 案經裁定定其應執行刑為
    有期徒刑1 年6 月確定，與上開撤銷假釋後之殘刑3 年11月
    23 日 接續執行，甫於95年2 月15日縮短刑期徒刑執行完畢
    。詎其猶不知悔改，復意圖為自己不法之所有，於96年4 月
    30日下午3 時許，攜帶其所有客觀上足對人身安全具有危險
    性之油壓剪1 支及美工刀1 把（下稱作案工具），前往高雄
    縣岡山鎮○○○路10、11、12號空屋處，以油壓剪割斷空屋
    屋簷處電纜線方式，竊取臺灣電力股份有限公司（下稱台電
    公司）所有之電纜線22m/㎡（下稱被竊物），得手後，旋至
    高雄縣岡山鎮○○路某空屋處，以美工刀削去被竊物之外皮
    （削皮後，裸銅線重約16公斤）。嗣於同日下午5 時55分許
    ，在高雄縣岡山鎮○○路及實踐路旁，為警查獲，並當場起
    獲被竊物及扣得甲○○上開作案工具油壓剪1 支。案經高雄
    縣政府警察局岡山分局報請臺灣高雄地方法院檢察署檢察官
    偵查起訴。
二、認定事實所憑之證據：
  (一)被告甲○○於本院審理時之自白（見本院卷第36、42頁）。
  (二)證人即台電公司員工丙○○於警詢中之陳述（見警卷第11至
    13頁）。
  (三)扣押筆錄、扣押物品目錄表、贓物認領保管單各1 份、照片
    9 幀、高雄縣政府警察局岡山分局受理物品失竊案件現場勘
    查偵查計畫表、職務報告各1 份（見警卷第14至16頁、第20
    頁、第25至27頁、偵卷第11、13頁）。
三、按刑法上所謂兇器，其種類並無限制，凡客觀上對於人之生
    命、身體、安全構成威脅，具有危險性之兇器均屬之，且祇
    須行竊時攜帶此種具有危險性之兇器為已足，並不以攜帶之
    初有行兇之意圖為必要（最高法院79年度台上字第5253號判
    例意旨參照）。經查，被告持以行竊之油壓剪1 支，長約31
    公分，為鐵器材質，塑膠握把等情，業據本院當庭勘驗在卷
    （見本院卷第42頁），以之揮擊，客觀上足以對人之身體、
    安全構成威脅，顯為具有危險性之兇器無訛。另美工刀1 把
    ，雖未扣案，然被告既得持之削去電纜線外皮，足認刀刃尚
    屬鋒利，客觀上足以對人之身體、安全構成威脅，亦堪認為
    具有危險性之兇器無訛。是核被告所為，係犯刑法第321 條
    第1 項第3 款之攜帶兇器竊盜罪。查被告前於85年間因違反
    肅清煙毒條例案件，經本院以85年度訴字第2194號判處有期
    徒刑3 年1 月，嗣經上訴，由臺灣高等法院高雄分院以85年
    度上訴字第1818號撤銷原判決，改判處有期徒刑3 年3 月並
    確定；復因搶奪案件，經本院以86年度訴字第17號判處有期
    徒刑1 年確定；又於86年間因違反肅清煙毒條例案件，經本
    院以86年度訴字第65 3號判處有期徒刑3 年5 月，嗣經上訴
    ，由臺灣高等法院高雄分院駁回上訴確定，上開搶奪及86年
    間之違反肅清煙毒條例案件，經裁定定其應執行刑為有期徒
    刑4 年2 月，3 案接續執行，於89年4 月25日縮短刑期假釋
    出獄，並付保護管束，嗣經撤銷假釋，執行殘刑3 年11月23
    日；又於89年間因搶奪案件，經本院以90年度訴字第69號判
    處有期徒1 年4 月確定，復於90年間因竊盜案件，經本院以
    90 年 度易字第1218號判處有期徒刑4 月確定，上開2 案經
    裁定定其應執行刑為有期徒刑1 年6 月確定，與上開撤銷假
    釋後之殘刑3 年11月23日接續執行，甫於95年2 月15日縮短
    刑期徒刑執行完畢，有臺灣高等法院被告前案紀錄表1 份在
    卷可按，其受徒刑之執行完畢，5 年以內故意再犯有期徒刑
    以上之罪，為累犯，依法加重其刑。爰審酌被告前有違反麻
    醉藥品管理條例、違反肅清煙毒條例、搶奪、竊盜等前科，
    有臺灣高等法院被告前案紀錄表1 份在卷可按，素行非佳，
    其不思正途以獲取所需，竟率爾竊取他人之財物即電纜線，
    所為自應受相當之刑事非難。惟念被告雖攜帶兇器行竊，然
    所竊財物價值非鉅（據台電公司員工丙○○稱約新臺幣2880
    元，參警卷第12頁），其犯後坦承犯行，態度尚佳及其犯罪
    之手段、智識程度國中畢業、生活狀況等一切情狀，量處如
    主文所示之刑，以資懲儆。扣案油壓剪1 支，為被告所有供
    本件犯罪所用之物，業據被告於本院審理時供承在卷（見本
    院卷第42頁），爰依刑法第38條第1 項第2 款宣告沒收。至
    被告行竊時所攜帶之美刀工1 把，並非違禁物，且未扣案，
    復已經被告丟棄而無法尋獲，業據被告供承在卷（見偵卷第
    17頁、本院卷第23頁），故不為沒收之諭知，併予敘明。另
    檢察官雖請求依竊盜犯贓物犯保安處分條例第3 條第1 項之
    規定，令被告入勞動場所強制工作，惟被告於本院審理時已
    供承其係因染上毒癮才行竊，且本案依被告犯罪之情節所科
    處之刑未達1 年以上，則依同條例第2 條第4 項規定，已無
    適用竊盜犯贓物犯保安處分條例規定宣付保安處分之餘地，
    故本院爰不為強制工作之宣告，附此敘明。
據上論斷，應依刑事訴訟法第273 之1 第1 項、第284 條之1 、
第299 條第1 項前段、第310 條之2 、第454 條第1 項，刑法第
321 條第1 項第3 款、第47條第1 項、第38條第1 項第2 款，判
決如主文。
本案經檢察官乙○○到庭執行職務。
中　　華　　民　　國　　96　　年　　6 　　月　　14　　日
                  鳳山刑事第一庭  法　官  林永村
以上正本證明與原本無異。
如不服本判決，應於判決送達後10日內，向本院提出上訴狀。
中　　華　　民　　國　　96　　年　　6　　月　　14   　日
                                  書記官  李祥銘
附錄本判決論罪之法條：
中華民國刑法第321條：
犯竊盜罪而有左列情形之一者，處6 月以上、5 年以下有期徒刑
：
一  於夜間侵入住宅或有人居住之建築物、船艦或隱匿其內而犯
    之者。
二  毀越門扇、牆垣或其他安全設備而犯之者。
三  攜帶兇器而犯之者。
四  結夥三人以上而犯之者。
五  乘火災、水災或其他災害之際而犯之者。
六  在車站或埠頭而犯之者。
前項之未遂犯罰之。
